臺灣宜蘭地方法院刑事判決　　　　　　　　　　　　　九十一年度交易字第四一號
　　公　訴　人　臺灣宜蘭地方法院檢察署檢察官
　　被　　　告　乙○○
右列被告因過失傷害案件，經檢察官提起公訴（九十年度偵字第三四九二號），本院
判決如左：
    主  文
乙○○因過失傷害人，處拘役參拾伍日，如易科罰金以參佰元折算壹日。
    事  實
一、乙○○於民國九十年十一月三日下午駕駛車號ＩＱ－一０七三號自小客車，沿宜
    蘭縣羅東鎮○○路○段由東向西往北成國小方向行駛，同日下午六時十分許，因
    見前述北成路前方道路施工無法通行，遂沿北成路以倒車由西向東方向之方式駛
    出。乙○○於倒車時，本應注意汽車倒車時，應謹慎緩慢後倒，並應注意其他車
    輛及行人。而依當時情形，天候陰、夜間有照明、路面無缺陷、視距良好，並無
    不能注意之情事，竟疏未注意車後其他車輛行進之動向，於倒行過前述北成路一
    段二百五十六號後，未注意自小客車右側之其他車輛，致與沿北成路由東往西方
    向行駛，亦未注意車前狀況之甲○○所騎乘車號ＰＰＣ－一０六號之機車發生擦
    撞，造成甲○○人車倒地，而受有左足第一、二、三、四趾骨骨折，左足亞基里
    斯肌腱斷裂等傷害。乙○○於肇事後，犯罪未被有偵查權之機關發覺前，向前往
    處理之警員自承肇事，自首願意接受裁判。
二、案經甲○○訴由宜蘭縣警察局羅東分局報告台灣宜蘭地方法院檢察署檢察官偵查
    起訴。
    理  由
一、訊據被告乙○○固坦承於上揭時、地駕車行經前述北成路，因見道路施工而倒車
    駛出時，並撞擊於自小客車右側之甲○○所騎乘之機車，導致騎乘機車之甲○○
    人車倒地，而受有前述傷害不諱，惟矢口否認對本件車禍有何過失，辯稱：伊有
    注意後方車，當時伊車已完全停止，是告訴人騎乘之機車來撞擊伊車云云。惟查
    ，被告如何於上開路段因倒車不慎撞擊告訴人騎乘之機車而受傷等情業據告訴人
    指訴綦詳，並有道路交通事故調查報告表、現場圖、現場照片可參，而告訴人受
    有前述傷害亦有財團法人羅許基金會羅東博愛醫院之驗傷診斷書可證。按汽車倒
    車時，應謹慎緩慢後倒，並應注意其他車輛及行人，道路交通安全規則第一百十
    條第二款定有明文。本件被告所駕駛之自小客車車損位置係右後車門鈑金及塑膠
    飾條有擦刮痕、行李箱右後側後車燈旁有刮痕等情，此有車損照片可稽，足見被
    告倒車時確有不慎擦撞行駛於自小客車右側機車之情形，而被告所稱當時係機車
    來撞擊其自小客車云云，並不可採。是被告於前述路段倒車行駛時，本應注意前
    述規定，注意其他車輛與行人，而依當時情形並無不能注意之情事，竟疏未注意
    ，而與車輛右側甲○○騎乘之機車發生擦撞，被告行為顯有過失，且被告之過失
    行為與告訴人傷害結果，亦有相當因果關係。而本件經台灣省基宜區車輛行車事
    故鑑定委員會鑑定結果亦為同此認定，此有前述委員會九十一年二月六日基宜鑑
    字第九一０００七號函附鑑定意見可參。雖告訴人甲○○騎乘機車未注意車前狀
    況，就本件車禍發生與受傷結果與有過失，然此僅能為民事上減免賠償之依據，
    尚不得據此為刑事上免責之論據。是本件被告過失犯行明確，當應依法論科。
二、核被告乙○○所為，係犯刑法第二百八十四條第一項前段之過失傷害罪。被告於
    肇事後，犯罪未被有偵查權機關發覺前，向前往處理之警員自承肇事，此有負責
    現場處理之宜蘭縣警察局羅東分局警員張奕楨出具之自首調查表可參，是被告符
    合自首願意接受裁判之要件，應依刑法第六十二條前段，減輕其刑。爰審酌對於
    本件車禍之過失程度、告訴人對於車禍之發生亦有過失、造成告訴人所受之傷害
    、迄今未與告訴人達成和解及犯罪後態度等一切情狀，量處如主文所示之刑，並
    諭知易科罰金之折算標準。
據上論斷，應依刑事訴訟法第二百九十九條第一項前段，刑法第二百八十四條第一項
前段、第六十二條前段、第四十一條第一項，罰金罰鍰提高標準條例第一條前段、第
二條，判決如主文。
本案經檢察官劉憲英到庭執行職務
中    華    民    國      九十一        年      五      月      廿七    日
                                  臺灣宜蘭地方法院交通法庭
                                          法  官  郭  淑  珍
右正本證明與原本無異。
如不服本判決，應於判決送達後十日內向本院提出上訴狀( 應附繕本 )。
                                          書記官  李  明  威
中    華    民    國      九十一        年      五      月      廿八    日
附錄法條：
刑法第二百八十四條第一項前段
 (過失傷害罪)
因過失傷害人者，處六月以下有期徒刑、拘役或五百元以下罰金，致重傷者，處一年
以下有期徒刑、拘役或五百元以下罰金。
